臺灣臺中地方法院刑事判決　100年度金訴字第10號
公　訴　人　臺灣臺中地方法院檢察署檢察官
被　　　告　溫士登
　　　　　　邱鈺淇
上　一　人
選任辯護人　王傳賢律師、陳麗如律師
被　　　告　陳坤炎
上列被告因違反銀行法等案件，經檢察官提起公訴（100年度偵
字第8772號、第8775至第8785號、第10369號、第11696號），本
院判決如下：
    主    文
溫士登幫助犯詐欺取財罪，處有期徒刑陸月，如易科罰金，以新
台幣壹仟元折算壹日。
邱鈺淇幫助犯詐欺取財罪，處有期徒刑陸月，如易科罰金，以新
台幣壹仟元折算壹日。
陳坤炎幫助犯詐欺取財罪，處有期徒刑陸月，如易科罰金，以新
台幣壹仟元折算壹日。其餘被訴部分無罪。
    事    實
一、溫士登預見將金融機構帳戶交由他人使用，可能幫助詐欺犯
    罪集團詐騙社會大眾匯款至該帳戶，成為所謂「人頭帳戶」
    ，仍基於即使發生亦不違反本意之幫助詐欺取財犯意，於
    100年1月中旬某日，在屏東縣某處，將不知情之前女友王少
    秝（經檢察官不起訴處分）所申辦之永豐商業銀行三民分行
    帳號00000000000000號金融帳戶存摺、金融卡及密碼（下稱
    系爭永豐銀行帳戶），交付予朋友曾順利使用，曾順利即依
    照李瑞興之指示，將該帳戶用作其二人與紀志健等人所組「
    阿水」詐騙集團之人頭帳戶（曾順利、李瑞興、紀志健等人
    所涉詐欺取財犯行，均經本院以同案號簡式審判審結），由
    該詐騙集團不詳成員，於100年1月中旬，分別向鄧弘承、陳
    家豪佯稱其等先前網路購物後，遭銀行錯誤設定自動扣繳，
    需前往ATM操作解除自動扣繳設定云云，使鄧弘承、陳家豪
    分別陷於錯誤，鄧弘承於100年1月16日存入91,000元、陳家
    豪於同日匯款12,050元至王少秝系爭永豐銀行帳戶內，再由
    曾順利依照李瑞興指示負責提領贓款，嗣因被害人鄧弘承、
    陳家豪驚覺受騙，報警處理，由警方循線查獲。
二、邱鈺淇預見將登記自己名義之行動電話SIM卡交由他人使用
    ，可能幫助詐欺犯罪集團成員作為彼此間聯絡之工具，以掩
    飾身分，詐騙社會大眾，成為所謂之「人頭門號」，仍基於
    即使發生亦不違反本意之幫助詐欺取財犯意，於99年12月間
    某日，在彰化縣員林鎮某通訊行，申辦遠傳電信股份有限公
    司（下稱遠傳電信公司）門號0000000000號行動電話，旋於
    其後某日，在不詳地點，將上開行動電話晶片卡，交付不詳
    人，嗣經紀志健輾轉購得上開行動電話晶片卡後，再交付予
    李瑞興作為詐欺犯罪聯絡使用，李瑞興即自100年1月10日到
    31日，利用持用上開門號0000000000號人頭電話，與詐騙集
    團主謀紀志健、車手曾順利、大陸之共犯「阿水」、車手吳
    慧嬋（持用門號0000000000號）等人（吳慧嬋經通緝到案以
    簡易判決處刑），聯絡討論提領詐欺所得贓款等事宜，邱鈺
    淇以此方式幫助李瑞興等人犯如附表一所示之詐欺取財行為
    。
三、陳坤炎預見將登記自己名義之行動電話SIM卡交由他人使用
    ，可能幫助詐欺犯罪集團成員作為彼此間聯絡之工具，以掩
    飾身分，詐騙社會大眾，成為所謂之「人頭門號」，仍基於
    即使發生亦不違反本意之幫助詐欺取財犯意，於99年2月22
    日，以個人名義，申辦臺灣大哥大股份有限公司（下稱臺灣
    大哥大公司）門號0000000000號，交予詐騙集團之紀志健使
    用，作為紀志健與李瑞興等人聯絡討論提領詐欺所得贓款等
    事宜，陳坤炎以此方式幫助紀志健等人犯如附表二所示詐欺
    取財行為。
四、案經被害人施佑姿等人訴由內政部警政署刑事警察局（偵七
    隊）及台中市政府警察局（刑事警察大隊偵三隊）移送台灣
    台中地方法院檢察署檢察官偵查起訴。
    理    由
甲、證據能力：
  (一)按被告以外之人於偵查中向檢察官所為之陳述，除顯有不可
    信之情況者外，得為證據，刑事訴訟法第159條之1第2項定
    有明文。查本案所引下列證人於偵查中向檢察官所為證詞，
    經核並無顯不可信之情形，依上開規定，有證據能力。
  (二)又按被告以外之人於審判外之陳述，雖不符前四條（指刑事
    訴訟法第159條之1至第159條之4）之規定，而經當事人於審
    判程序同意作為證據，法院審酌該言詞陳述或書面陳述作成
    之情況，認為適當者，亦得為證據。刑事訴訟法第159條之5
    第1項定有明文，查本案所引下列證人於警詢及檢察事務官
    前之證詞及警察局受理刑事案件報案三聯單、內政部警政署
    反詐騙諮詢專線紀錄等，均係被告以外人於審判外之陳述，
    惟均經當事人同意有證據能力，且經審酌該言詞陳述作成時
    之情況，並無不適當之情事，應有證據能力。
  (三)復按除顯有不可信之情況外，從事業務之人於業務上或通常
    業務過程所須製作之紀錄文書、證明文書，亦得為證據，刑
    事訴訟法第159條之4第2款定有明文。查卷附之金融機構帳
    戶開戶資料、交易明細表及匯款申請書等，均係從事業務之
    人於業務上所製作之紀錄文書，與其責任、信譽攸關，若有
    錯誤、虛偽，該從事業務之人可能因此擔負刑事及行政責任
    ，且該等文書經常處於可能受公開檢查之狀態，其正確性及
    真實之保障極高，故並無顯有不可信之情況，依上開規定，
    自得為證據。
  (四)又卷內所附本案警員對於被告陳坤炎、邱鈺淇所申請分別交
    予證人即同案詐欺之正犯紀志健、李瑞興使用之0000000000
    、0000000000、0000000000號行動電話，實施通訊監察，均
    業經本院核准在案，此有詳載聲監案號、案由、監察電話、
    對象之本院99年度聲監字第1973、2092號、99年度聲監續字
    第1727、100年度聲監續字第78號、190號、100年聲監字第
    178 號通訊監察書及通訊監察譯文紀錄附卷可參（見臺灣臺
    中地方法院檢察署100年度聲拘字第216號卷(一)第23-32、36-
    37 、47-50頁），係依法所為之監聽，尚無不法取證情事。
    又依據監聽錄音結果予以翻譯而製作之通訊監察譯文，乃該
    監聽錄音內容之顯示，此為學理上所稱之派生證據，屬於文
    書證據之一種。此於被告或訴訟關係人對其譯文之真實性發
    生爭執或有所懷疑時，法院固應依刑事訴訟法第156條之1第
    2 項規定勘驗該監聽之錄音帶踐行調查證據之程序，以確認
    該錄音聲音是否為本人及其內容與通訊監察譯文之記載是否
    相符；然如被告或訴訟關係人對其監聽錄音之譯文真實性並
    不爭執，顯無辨認其錄音聲音之調查必要性。是法院於審判
    期日就此如已踐行提示通訊監察譯文供當事人辨認或告以要
    旨，使其表示意見等程序並為辯論者，其所為之調查證據程
    序即無不合（最高法院96年度臺上字第1869號判決意旨參照
    ），本案檢察官、被告陳坤炎、邱鈺淇及其辯護人於本院準
    備程序中表示對於卷附之通訊監察譯文均同意作為證據，即
    對上開通訊監察譯文之真實性並不爭執，且於審判期日亦已
    踐行提示監聽譯文供當事人辨認並告以要旨，使其表示意見
    等程序並為辯論者，依上開說明，本件卷附之通訊監察譯文
    ，自具有證據能力。
  (五)又傳聞法則乃對於被告以外之人於審判外之言詞或書面陳述
    而為之規範，本案判決以下所引用之非供述證據，無刑事訴
    訟法第159條第1項規定傳聞法則之適用，經本院於審理時依
    法踐行調查證據程序，檢察官、被告及其等辯護人均不爭執
    各該證據之證據能力，且與本案待證事實具有關聯性，亦查
    無依法應排除其證據能力之情形，依法自得作為證據。
乙、有罪部分：
一、被告溫士登部分：
  (一)訊據被告溫士登固坦承於上開時地，將女友王少秝之帳戶存
    摺、提款卡、密碼交付予朋友曾順利使用之客觀事實，惟矢
    口否認有何幫助詐欺取財犯行，歷次辯解如下：
  1.於100年3月30日警詢辯稱：「王少秝是我前女友，現在是朋
    友關係，我大約99年10月下旬向王少秝借她所有存摺、金融
    卡（含密碼），作為我工作上公司發放推廣行銷人員的薪資
    ，再由我提領出該薪資發放給推廣行銷人員，我只是單純向
    王少秝表示借用兩個月公司薪資轉帳用途，該帳號我沒有借
    給他人使用，我使用到100年1月5日將錢提出後，我就沒有
    再使用，我沒有將提款卡和存摺還給王少秝，直到王少秝電
    話告知我她的帳號遭盜用，我就去找但找不到，經由她被警
    方通知做筆錄後，她才又告訴我，確定就是借給我使用的銀
    行帳號，因為她申請銀行帳號存簿、提款卡給我使用時，就
    把密碼寫在便利貼上貼在存摺封面裡面，再裝入存摺塑膠套
    內給我，本來我使用後將歸還，但連同存摺、提款卡還有便
    利貼上的密碼一起遺失，陳家豪和鄧弘承被騙的事情我不知
    道，我不認識陳家豪，100年1月5日領完錢之後，我就沒再
    動用過那個簿子，我沒有把銀行帳號借給他人使用或賣給他
    人使用，我當初真的很單純將銀行存摺、提款卡含密碼放一
    起，要還給王少秝，不是活該我確實承認我個人有疏忽」云
    云（見新北市政府警察局蘆洲分局新北警蘆刑字第10000129
    05號刑案偵查卷宗，下稱【新北蘆警卷】第1-4頁）。
  2.於100年5月13日偵查中辯稱：「99年10月間，王少秝把永豐
    銀行三民分行存摺、金融卡和密碼拿給我，因為那時我跟她
    說要借本子作為我們公司行銷人員薪資轉帳，轉賣場銷售人
    員的薪資，她在高雄市交給我，100年1月中旬過後，好像在
    屏東交給曾順利使用，當初他說要匯一筆錢，沒有跟我講要
    做什麼用途，我和曾順利士當兵十幾年的朋友，他跟我借帳
    戶時，我沒有想說他會去做違法的事情（問：你為何不借自
    己的帳戶給他匯款？）我當時只有郵局帳戶，因為我要用到
    ，他問我有無其他帳戶可以用，他說他只要用一天而已，曾
    順利為何不用自己的帳戶，我沒有去問他，我也沒有徵得王
    少秝同意，我對王少秝帳戶淪為詐騙洗錢工具，我對她很抱
    歉，曾順利後來也跟我講他也很對不起我，我當初是不知情
    ，不知道曾順利會做這種事，他沒有給我好處」云云（見10
    0年度偵字第8772號卷第96-97頁）。
  3.於本院100年7月18日準備程序辯稱：「我不承認有犯罪，我
    只是向我之前的的女朋友王少秝借存摺、提款卡給曾順利使
    用，他只說要匯一筆錢，要借帳戶使用，因為我跟他從當兵
    就認識，已經十幾年的交情，所以我就不起疑心就借給他，
    當時我的存簿都有在使用，我要用到提款卡，我說我的提款
    卡我自己要用，剛好我之前女朋友王少秝存簿放在我這邊，
    曾順利說只要借一天就可以，所以我就把我之前女朋友的存
    簿借給他，曾順利當時說別人要匯一筆錢給他，他要用那筆
    錢，很緊急，但他自己又沒有帳戶，我單純只是認為他只要
    匯一筆錢，也沒有問他為何不自己去開個帳戶，我也沒有問
    曾順利他為何會沒有帳戶」云云。
  (二)然查：
  1.證人王少秝歷次證述如下：
  (1)於100年2月14日警詢證稱：「我從來沒有從事網路拍賣工作
    ，我不認識被害人陳家豪，也沒有仇恨或債務糾紛，我不知
    道陳家豪為何會將前轉入我名下帳戶內，因為跟我前男友溫
    士登分手後，我永豐商業銀行三民分行帳戶存摺、提款卡都
    在他家中，溫士登也知道我的密碼，我想到會是何人？應該
    是溫士登所為，他的可疑最大，因為他打過我，我對他提告
    傷害，所以東西丟在他家中，至今我都沒有前往他家拿回我
    的東西，我不想再看到他，我也不曾主動與他聯絡至今，都
    是他打電話給我，告知我東西是否還要拿回，我就叫他拿去
    丟一丟，溫士登曾經使用過我的銀行帳戶作為公司薪資轉帳
    用途，所以他當時知道我的銀行提款卡密碼，因為我之前與
    他有婚約關係，對他不會懷疑，才會相信他，借他使用，與
    他分手後我精神狀態也一直不穩定，我沒想那麼多，我忘記
    我存摺、提款卡放在他那裡」等語（見【新北蘆警卷】第6-
    8 頁）。
  (2)於100年2月14日警詢證稱：「我不認識鄧弘承，沒有與他有
    仇恨或債務糾紛，錢為何會匯入我帳號內我真的不知道，我
    沒有詐騙他，會發生此情形，因為我的帳號存摺提款卡密碼
    放在前男友溫士登家中那裡，之前他也拿去使用過，相關情
    形如警方製作我第一次筆錄內容都一樣，因為跟他分手後，
    我精神狀況很不好，得憂鬱症，當下忘記我銀行帳戶放在他
    那裡，是事後我去銀行申請要申請新的帳號，行員告知我已
    有帳戶為何還要再重申請，我才想到我的銀行存摺提款卡放
    在他那裡，我必須澄清我沒有授權別人使用我的銀行帳號，
    請警方查出何人盜用我的帳號，我要保留盜用者法律追訴權
    」等語（見【新北蘆警卷】第9-11頁）。
  (3)於100年2月15日警詢證稱：「因為我接到溫士登的電話，告
    知我銀行帳號的情形，我就與他進行談話，並套他的話，又
    對其談話內容密錄存檔，想拿給警方作為偵辦的方向及證據
    ，我只想證明我的銀行帳號確實是他在使用，我不知道他拿
    我帳號去作何事，溫士登有坦承我的帳號都是他在使用，又
    坦承使用期間都是他在提領，此帳號為他公司薪資轉帳用，
    他又教我，若警方有詢問帳號事情，要我對警方陳述是我叫
    別人幫我領錢，轉帳的部分要我說是在黑松崇德發黑麥汁公
    司上班，當賣場的試飲小姐，叫我別跟警方講太多，這些對
    話都有錄音存檔，希望檢察官查明」等語（見【新北蘆警卷
    】第12、13頁）
  (4)於100年4月12日警詢證稱：「系爭永豐銀行三民分行帳號
    807-00000000000000號帳戶是我於95年3、4月間在高雄市三
    民區○○○路50層大樓內辦理，只有單純作為存款使用，該
    帳戶有辦理存簿、提款卡和設定密碼，沒有設定指定轉帳，
    該存款簿目前在我前男友溫士登那邊，我沒有轉賣任何人，
    溫士登拿走作何用途我不了解，鄧弘承、陳家豪遭詐騙不是
    我所為，我也沒有負責提領，我知道是我前男友溫士登將我
    的存款簿轉賣給詐騙集團，因為我今年2月底，就被新北市
    蘆洲分局傳喚到案說明兩次，都涉嫌該帳戶被詐欺集團所使
    用而到案說明，我才知道我所申請帳戶被盜用，因我與溫士
    登有訂婚及同居過，後來分手後他將我置於房間內衣服雜物
    歸還給我，但唯獨存簿、提款卡沒有還給我，因當時我精神
    狀況不是很好，沒有仔細去清查他所歸還給我的東西，是否
    包含該本存簿及提款卡，直到新北市蘆洲分局傳喚我，我才
    知道我存款簿被盜用，我向溫士登詢問是否有使用過我的存
    款簿及提款卡，他回答有，而且還很仔細的告訴我使用的時
    間為99年10月至100年1月中旬，他跟我說是作為他公司薪資
    轉帳所使用，後來我緊張要跟他要回存簿及提款卡，他卻推
    託該存簿及提款卡不見了，他還跟我講說如果警方再傳喚我
    時，不要說錢是他所領走，要我跟警方說是我叫朋友去代領
    的，我都有錄音為證，我願意提供我與溫士登對話的電話錄
    音光碟片給警方作為偵辦參考，我不認識李瑞興，我要保留
    我對溫士登的法律追訴權。」等語明確（見台中市政府警察
    局中市警刑字第1000010586號刑案偵查卷宗四，下稱【中警
    四卷】第612-617頁）。
  (5)於100年5月13日偵查中證稱：「我記得98年間，因為我前男
    友溫士登的同事有信用問題，他怕被支付命令扣押薪水，就
    要求公司把薪資會到我的帳戶，再把錢領出去，但那段期間
    也沒有什麼問題，我就沒有懷疑溫士登，溫士登說用完就會
    還我，我在99年4月結婚，我先生不希望我跟溫士登聯繫，
    以前我跟溫士登交往時有看過曾順利，他們好像是當兵的同
    袍」等語（見100年度偵字第8772號卷第94頁）。
  (6)並有永豐銀行三民分行100年1月28日永豐銀三民分行100字
    第00003號函索檢附客戶基本資料查詢單、存摺存款歷史往
    來明細查詢一覽表、自動服務機器跨行提款查詢交易明細表
    乙份可參（見【中警四卷】第682-687頁）。
  2.被害人鄧弘承於99年12月23日上奇摩拍賣網站，下標購買賣
    家「安廷數位」（奇摩帳號play00000000）出售之棉質連帽
    外套，於100年1月12日收到棉質連帽外套，於100年1月16日
    下午4時，接獲詐騙集團成員來電，先自稱是奇摩拍賣服務
    人員，說奇摩拍賣網站搞錯了，以為鄧弘承一次要購買10件
    外套，已通知郵局自動扣款，詐騙集團成員接著再假冒中國
    信託銀行行員打電話來，要鄧弘承去提款機操作取消自動扣
    款，導致鄧弘承陷於錯誤，先於100年1月16日下午4時2分，
    使用桃園縣龜山鄉○○村○○路5號銘傳大學教務處前台北
    富邦銀行ATM轉帳17147元到中國信託帳號000-000000000000
    號帳戶內，又於當日9時39分許，在桃園縣桃園市○○路51
    號永豐銀行操作自動存款機，把現金91000元存入系爭永豐
    銀行帳戶內，至同年月17日晚間8時許發現遭詐騙，而至派
    出所報警處理之事實，業據證人鄧弘承於100年1月17日警詢
    證述明確（見台中市政府警察局中市警刑字第1000010586號
    刑案偵查卷宗三，下稱【中警三卷】第555頁背面、556頁）
    ，並有桃園縣政府警察局龜山分局龜山派出所受理刑事案件
    報案三聯單（同卷第558頁）、內政部警政署反詐騙諮詢專
    線紀錄表（同卷第554頁）、永豐銀行櫃員機交易明細表（
    【新北蘆警卷】第25至27頁）、奇摩拍賣賣家安廷數位之網
    頁列印（【新北蘆警卷】第28頁）可佐。
  3.被害人陳家豪於100年1月16日下午9時30分許，接獲詐騙集
    團成員來電，自稱為PC HOME購物網賣家，因帳目結清錯誤
    ，須每月扣款，經陳家豪告知其平常最常用的金融卡為玉山
    銀行後，詐騙集團成員再度來電自稱為富邦銀行客服人員，
    要陳家豪到提款機操作，陳家豪因此陷於錯誤，到台北市○
    ○街○段158號郵局提款卡操作匯款29980元到板橋文化路郵
    局000- 00000000000003號帳戶，第二次匯款12050元到系爭
    永豐銀行帳戶，之後發現被騙，就到派出所報案之事實，業
    據陳家豪於100年1月17日警詢證述明確（見【中警三卷】第
    560頁），並有內政部警政署反詐騙諮詢專線紀錄表（同卷
    第559頁）、郵局自動櫃員機交易明細表兩紙（同卷第563
    頁）、台北市政府警察局萬華分局漢中街派出所受理各類案
    件紀錄表乙份（【新北蘆警卷】第42頁）可證。
  4.又證人曾順利於100年4月12日警詢中證稱：「99年12月中旬
    ，興仔有與我聯絡，詢問我是否要賺外快，說是領錢的工作
    ，我與陳茂松聯繫他答應一起賺外快，於是我們兩人就一起
    幫興仔領錢，到100年2月過年後，我與陳茂松討論後，擔心
    會出事被警方查獲，另陳茂松有朋友的朋友也因為幫忙領錢
    ，出過事情被捉，所以我們就決定不要再做，一開始興仔打
    電話給我，叫我去跟他拿金融卡、存摺、印章，我只受興仔
    指揮，我都是到ATM提款，他每次拿給我的提款卡張數都不
    一定，興仔跟我說可以領百分之三，領到款項馬上聯絡興仔
    ，依照他的指示，到指定地點，將現金交給他，他就會將酬
    勞拿給我跟陳茂松，興仔曾叫我幫忙找人頭帳戶，告知每本
    人頭帳戶代價8000元，但我都沒有找成功，只有一次，依照
    興仔指示，向我朋友溫士登的前女友王少秝借用她的銀行帳
    戶，這一次興仔並沒有給我任何代價，我約有持10幾個人頭
    帳戶去提款，我有印象的有王少秝帳戶，是興仔叫我去永豐
    銀行三民分行王少秝帳戶提領被害人鄧弘承、陳家豪兩人的
    匯款，興仔有叫我把錢匯至他指定的帳戶4、5次，金額總共
    多少我沒有計算，我使用過的人頭帳戶大部分交還給興仔，
    只有王少秝的帳戶興仔叫我直接把它丟掉，我跟興仔和陳茂
    松見面都是在屏東萬丹鄉，前往銀行ATM提領也都是在屏東
    縣、市」等語（見台中市政府警察局中市警刑字第10000105
    86號刑案偵查卷宗一，下稱【中警一卷】第79- 86頁），並
    於100年4月13日警詢中指認興仔為李瑞興（見同前卷第
    98-103頁）。曾順利經與被告溫士登同案起訴後，坦承與紀
    志健等人共組詐欺集團認罪，並由其提領被害人鄧弘承、陳
    家豪匯入系爭永豐銀行帳戶之贓款，經本院先行以簡式審判
    程序審結，分別判處有期徒刑2月、2月（曾順利共犯九罪，
    定應執行有期徒刑1年），此有該簡式判決書在卷可參。
  (三)依照上開被告溫士登供述和證人王少秝之證詞，足認被告溫
    士登主觀上縱使非明知，亦屬已預見曾順利是要作為財產犯
    罪使用，才會選擇不提供伊自己的金融機關帳戶，而提供前
    女友王少秝與其分手後留在伊家中之系爭永豐銀行帳戶給曾
    順利，且於警方約談王少秝之後，還積極聯絡、教唆王少秝
    說謊，要王少秝不要供出伊，而自己接受警方詢問時，又對
    警方謊稱係遺失系爭永豐銀行帳戶存簿、提款卡和密碼等物
    ，並沒有借給任何人使用云云，足證其心虛，是被告溫士登
    嗣後於偵審中所辯，乃因信任有十幾年交情的曾順利才出借
    系爭帳戶，並不知道曾順利會拿去作為詐欺集團人頭帳戶使
    用云云，不足採信。
  (四)綜上，被告溫士登幫助詐欺取財犯行事證明確，堪以認定，
    應予依法論科。
三、被告邱鈺淇部分：
  (一)訊據被告邱鈺淇固坦承申辦遠傳行動電話0000000000號之事
    實，惟矢口否認有何幫助詐欺取財犯意，辯解如下：
  1.於100年4月22日警詢中辯稱：「門號0000000000號行動電話
    是我所申請，99年年底申請的，在彰化員林的通訊行申請，
    申請時間跟通訊行名稱我都忘了，我申請的是預付卡，購買
    金額350元，一開始是我在使用，使用約3天就遺失了，我在
    員林的全家福KTV唱歌遺失的，遺失前都沒有打過，因為是
    預付卡就沒有向警方報案，我只有遺失門號跟搭配的三星黑
    色滑蓋手機，手機型號我不知道，因為是我外公給我的，我
    不認識阿興，沒有把門號賣給他，我不知道我的門號為何會
    作為大陸詐騙集團的聯絡電話，我認為那是儲值卡，打完就
    沒有了，也不用繳月租費，不見了就算了，至於為何被大陸
    詐騙集團作為犯罪工具我就不知道」云云（見台中市政府警
    察局中市警刑字第1000010586號刑案偵查卷宗二第280-282
    頁）。
  2.於100年5月13日偵查中辯稱：「我不知道申辦的正確時間，
    我只知道晚上去員林通訊行辦的，是99年11月間，我在申辦
    本預付卡當時，自己使用亞太的門號，登記趙芋瑄名字，是
    我的朋友，因為我的名字不能辦亞太月租，我之前打爆亞太
    的門號，是3、4年前辦的，被亞太列入黑名單，可是那是辦
    給朋友，朋友打爆的，因為亞太打網外很貴，所以辦遠傳的
    0916號，我都還沒有打到就不見了，三天都沒有打到，是在
    晚上去員林火車站附近的全家福KTV遺失的，因為跟朋友去
    唱歌，隔天才發現遺失，我已經開卡了，遺失之後我沒有申
    辦其他預付卡，也沒有掛失補發這張卡，我繼續用亞太打網
    外，補發還要300元，而且補發的話裡面就只有50元的餘額
    ，我不知道為何我的門號卡被拿去當作詐欺犯罪使用，我沒
    有作詐欺的事情」云云（見100年度偵字第10369號卷第119-
    120頁）
  3.於本院100年7月18日準備程序辯稱：「不認罪，我沒有將00
    00000000號的手機販賣給別人，這支手機是我申請的，但該
    手機在九十九年十一月初在KTV掉了，我是去唱歌後隔天發
    現手機不見了，我有詢問我朋友及打電話到KTV去詢問有沒
    有人撿到手機，但手機就不見了，我沒有去把手機掛失，我
    沒有將SIM卡販賣給被別人」云云。
  (二)然查：
  1.證人李瑞興於100年4月12日警詢中證稱：「0000000000號這
    個門號我沒什麼印象，如果有應該是漢哥之前拿給我使用的
    ，我曾在99年11月間以漢哥提供的人頭電話SIM卡與主嫌綽
    號漢哥及車手曾順利、吳慧嬋、李家豪及綽號明村等人聯絡
    ，我不確定有無使用門號0000000000號行動電話」等語（見
    100年度偵字第8772號卷第16頁），並於100年4月13日警詢
    中證稱：「漢哥於99年9至10月間至100年2月中旬，阿水自
    100年2月中旬，曾先後多次以大陸電話000000000000000（
    漢哥詐騙集團撥入）、000000000000000（阿水詐騙集團撥
    入）聯絡我通知陳嬿如等八名車手，提領大陸方面匯入詐騙
    款項至陳嬿如等人自己的帳戶，陳嬿如等人再提款或匯入漢
    哥或阿水指定的台灣帳戶，我自己並不曾參與領款，匯款則
    一次」等語，並指認漢哥為紀志健（同前卷第31-33頁），
    均自承擔任詐騙集團聯絡人之工作，雖表示不確定有無使用
    過門號0000000000號，然警方監聽門號0000000000號行動電
    話於100年1月10日到1月14日、100年1月21日到1月31日之通
    訊，被告李瑞興確實持用門號0000000000號行動電話頻繁與
    詐騙集團成員聯絡，討論領款事宜，有偵查正李彥樺製作之
    通訊監察譯文乙份在100年度聲拘字第216號卷二第130-154
    頁可證，應堪認定。
  2.證人吳慧嬋於100年4月12日警詢中證稱：「0000000000號是
    我申請的門號，主要係與綽號阿興聯絡用的電話，我從99年
    12月開始加入詐騙集團擔任領錢的工作，俗稱車手，都是綽
    號阿興及綽號旺仔指使我，我總共領取約1萬6千元的酬勞，
    我跟阿興見面都是在屏東縣新園鄉仙吉村附近，提領贓款的
    地區有屏東縣東港鎮、高雄市鳳山區、台南市等地區等語（
    見100年度偵字第8781號卷第14-17頁），於100年4月13日警
    詢中證稱：「（警方提示門號0000000000通聯於100年1月24
    日15時08分23秒由阿興以0000000000號打給妳，通話內容中
    阿興說，不是啦，妳領31人家那個董的要27箱過2冠）是我
    接聽，因為阿興說有關錢的部分不要直接說明，所以27箱代
    表27萬元，2冠代表2千元，阿興是我屏東同鄉，我是在網咖
    認識他」等語，並指認「旺仔」為紀志健、「阿興」為李瑞
    興（見同前卷第34-39頁），並有偵查正李彥樺製作之通訊
    監察譯文乙份在同卷第36頁可佐。
  3.附表一所示被害人遭詐騙之經過，有證人即被害人陳姿伶、
    吳依穎、許欽富、彭吉慶、歐翼德、林雪真、鄧弘承、陳家
    豪之證詞及證人即詐騙集團成員李瑞興、紀志健、黃發明、
    李家豪等人之證詞等為憑（詳如被告紀志健、李瑞興等人之
    簡式判決），亦堪認定。綜上，被告邱鈺淇申請之門號0000
    000000號，確實為詐騙集團成員李瑞興於100年1月間用來與
    集團成員彼此聯絡，作為犯如附表一所示犯罪之工具，堪以
    認定。
  (三)雖被告邱鈺淇辯稱門號遺失，然其自述因亞太門號撥打網外
    很貴，才申請遠傳電信之0000000000號預付卡，惟自述遺失
    之事實並無佐證（其雖請證人林坤誌到庭為其作證，然證人
    林坤誌於本院交互詰問時，承認只有聽聞被告邱鈺淇說手機
    遺失的事情，並沒有親眼見聞邱鈺淇在99年11月9日主張手
    機遺失之前，有使用過門號0000000000號行動電話之事實，
    也沒看到邱鈺淇將搭配門號0000000000號之行動電話帶到KT
    V 去，是縱使被告邱鈺淇事後曾向證人林坤誌詢問有無撿到
    手機，亦不能確認就是搭配門號0000000000號的手機，是
    證人林坤誌證述內容縱使為真，仍不足以作為對被告有利之
    證據），且被告所述之以行動電話撥打網外的需求，當不至
    於在99年11月曾經一度存在，而於3日後因遠傳門號遺失，
    該撥打網外的需求就突然消失，其若確實有撥打網外之需求
    ，為何不申請掛失補發，或另行申辦遠傳門號？如果根本沒
    有撥打網外之強烈需求，又為何有必要在固定使用亞太門號
    的狀況下，再去申辦遠傳預付卡，並平行使用兩支搭配不同
    門號的手機？是其所辯原係有撥打網外需求才申請遠傳預付
    卡，後因認為預付卡遺失，補辦要花300元，反正裡面的錢
    打完就沒了，手機是外公用舊送伊的，所以手機連遠傳門號
    掉了也沒有關係，就沒有處理云云，尚難採信。
  (四)況詐騙集團使用於彼此聯絡之門號，事涉平日緊湊聯絡，交
    代領款、專交贓款事宜，對詐騙集團成員而言，大費周章打
    電話詐騙被害人的目的，就在於能順利取得贓款，其等係以
    詐騙為事業，分工細膩，實務上所見，亦不乏專門出售人頭
    帳戶、人頭門號之次團體，是詐騙集團收集自願者提供之人
    頭門號並不困難，衡情亦難想像詐騙集團會倚賴隨機撿拾或
    願意收購他人非自願提供之門號作為聯絡工具，若申辦人任
    何時候向電信公司辦理掛失，甚至報警處理，請警方追查拾
    獲其所遺失門號之使用者，豈不造成詐騙集團成員之間聯絡
    困難，或增加被查獲詐欺犯罪之風險，並背負侵占遺失物之
    罪責？
  (五)綜上，被告邱鈺淇犯行事證明確，堪以認定，應予依法論科
    。
四、被告陳坤炎部分：
  (一)被告陳坤炎固坦承申辦0000000000號SIM卡交付紀志健使用
    之事實，惟矢口否認有何幫助詐欺取財犯行，辯解如下：
  1.於本院100年4月12日警詢辯稱：「我只記得0000000000號這
    一支門號，其他的就比較沒印象，海揚建設公司我是負責人
    沒錯，成立時間大約是98年年底，詳細時間我不太記得了，
    我沒有專業背景，是一名綽號阿順的男子幫我申請設立的，
    我不知道阿順的真實姓名，我只知道他姓呂，我沒有拿到錢
    ，他只是供應讓我在公司那裡吃飯與睡覺，我除了是海揚建
    設公司的負責人，還擔任鑫益成公司負責人，是賣排汗衫的
    ，這兩家公司目前都還有營業，地址都是台中市○○區○○
    路四段1號，也就是我居住處，警方發現本案有多支電信門
    號申設人都是海揚建設公司，只要是海揚建設公司所申辦的
    都是由我經手申請的，我認識紀志健（阿漢），他曾經來過
    公司，紀志健使用在詐欺案件中的0000000000號、00000000
    00號、0000000000號都是我申辦的，因為他有向我要求，所
    以我才辦給他使用，他就每申辦一支門號給我200 元代價，
    其他26支門號（0000000000等）是阿漢用公司的名字申辦的
    ，這我知道，他沒有說要作何使用，這次申辦的門號我沒有
    拿到錢，我不知道他作為詐欺使用，他沒有告訴我，海揚公
    司都是阿順在管理的，我只有幫他看管公司，每天五點下班
    之後我就上樓睡覺了，我只記得公司有作過兩件工程」等語
    （見台中市政府警察局刑事警察大隊中市警刑字第10000089
    56號刑案偵查卷宗二第379-383頁）。
  2.於100年4月12日偵查中辯稱：「今天是警察直接到青島路我
    戶籍地，這裡是海揚建設跟鑫益成公司，警察去的時候我在
    樓下，我同意到場接受調查，這兩家公司我是負責人，是姓
    呂的公司，他綽號阿順，我在那邊上阿順的班，我擔任阿順
    的人頭負責人說句實在話我沒有拿錢，他提供吃住給我，找
    不到工作沒辦法，我不是賣門號給阿漢，他跟我說要作公司
    用，要我辦了十幾支門號，阿漢只拿過一次200元跟500元給
    我而已，大概是今年拜託我的，何時我忘了，我在警局有指
    認阿漢的照片，是紀志健，阿漢帶我去辦很多支門號，我記
    不起那麼多號碼，我提供給阿漢使用的電話都是登記我名義
    ，但是他用什麼犯法的事情我不知道，阿漢帶我去台中市○
    ○路和青島路，就是我公司對面的台灣大哥大辦一次而已，
    這些登記我名義的人頭電話，為何被阿漢拿來作詐欺犯罪聯
    絡使用我也不知道，他犯罪我不知道，警察去我才知道」云
    云（見100年度偵字第10369號卷第85-86頁）。
  3.於100年7月18日準備程序辯稱：「我不認罪，我知道我被起
    訴賣兩個門號卡，這兩個門號門號0000000000號及00000000
    00號行動電話是我擔任負責人的海揚建設公司去申辦的，紀
    志健是我朋友，是他跟我借的，我就相信他，我也不知道他
    犯什麼錯」云云。
  (二)然查：
  1.證人紀志健於100年4月13日警詢證稱：「0000000000號、00
    00000000號行動電話是我使用沒有錯，0000000000號是因為
    我積欠電話公司電信費用，所以不能申辦電話，才請陳坤炎
    辦電話給我使用，申辦時間應該是98年底或是99年初，依據
    陳坤炎的說法，他有向我收取每支門號200元的費用，那只
    是我拿給他的零用錢，0000000000號是99年10月左右，我請
    陳坤炎幫我辦理的，我跟他說這電話費用我會去繳納，我只
    有請他吃飯、喝酒，並沒有給他錢，我請他幫我申辦30支台
    哥大電話門號，這只是其中的一支，0000000000號主要係與
    車手頭綽號阿興聯絡的電話，講詐騙領款工作的事，000000
    0000號主要係與家人及車手頭綽號阿興聯絡詐騙工作之電話
    」等語（見台中市政府警察局中市警刑字第1000010586號刑
    案偵查卷宗一第127-129頁）。
  2.又證人紀志健於100年5月24日偵查中證稱：「我交付給李瑞
    興的人頭電話都是向人家購買的，我有去過台中市○○區○
    ○路四段這個地點，是朋友陳坤炎的公司，他和一個姓呂的
    在那邊開建設公司，姓呂的我稱呼他阿順，我100年1月因為
    沒地方住，所以過去那邊住，因為那邊有空房間，陳坤炎和
    阿順都是我的朋友，陳坤炎辦了很多個人名義及公司名義的
    人頭電話給我使用，因為他常常沒有錢吃飯，我都會買便當
    什麼的給他吃，我跟他講我電話有欠費，請他申請電話給我
    使用，陳坤炎不知道我在搞詐欺集團，我沒有跟他講，我是
    1月份沒地方住，才住他那邊，陳坤炎很相信我，因為他生
    活困苦時，我會幫助他，申辦電話的費用都是我支付的，我
    直接帶他去辦理，就只有一次拿200元給他自己去吃東西，
    陳坤炎只有告訴我不要欠費就好，他怕結果會欠電信公司費
    用，我辦的都是門號卡，好像有一支易付卡，陳坤炎在我還
    沒認識前，他在大里的時候，就有人用他的名義申請海揚建
    設公司，聽陳坤炎講，那個人要每月給他8千元，但是都沒
    有給他，我就叫陳坤炎來台中住，我跟他借電話使用，我都
    會請他吃飯喝酒，他有交代我不要欠費，因為他不想欠人家
    錢」等語（見100年度偵字第10369號卷第141頁）。
  3.而0000000000號門號於99年11月26日至12月5日間，確實由
    紀志健使用，與詐騙集團成員阿興（李瑞興）等人聯絡如附
    表二犯罪事宜，有偵查正李彥樺製作之通訊監察譯文在100
    年聲拘字第216號卷一第68-72頁可證，應堪認定。
  4.又附表二所示被害人林秀蓁、林淑燕、彭莉晴等人遭騙之過
    程，亦經證人即被害人林秀蓁、林淑燕、彭莉晴、證人即詐
    騙集團成員紀志健、李瑞興、陳嬿如等人證述明確，是0000
    000000號門號確實成為紀志健犯附表二詐欺取財罪之聯絡工
    具，堪以認定。
  (三)被告陳坤炎於100年4月12日警詢自述為國小肄業之無業男子
    ，海揚公司為其出借身分給呂姓綽號阿順之男子，擔任人頭
    負責人之公司，其根本沒有經營公司之財力或專業能力，而
    係以出借身分擔任人頭負責人換取吃住，且連阿順之真實姓
    名均不知道，而證人紀志健跟其亦無任何故舊情誼，只是曾
    經到過公司址，是縱使紀志健係向陳坤炎佯稱自己欠費無法
    申請電話，而未明白表示要作為詐騙工具，然若紀志健自己
    都已經欠費無法申請電話，為何不先行清償欠費，卻要陳坤
    炎申請門號供其使用，且仍有能力支付申辦及後續之電話費
    用，足以令一般正常智識程度之人產生懷疑而加以追問，況
    在台灣申請門號甚為便捷，若係正當用途，亦無需要借陳坤
    炎之名義申辦，是被告陳坤炎任意提供自己申辦之00000000
    00號交給紀志健使用，主觀上當可預見係作為不法用途，其
    所辯信任紀志健不知情云云，不足採信，而客觀上該門號確
    實供作詐騙集團成員聯絡使用，綜上，被告陳坤炎之犯行事
    證明確，堪以認定，應予依法論科。
六、論罪：
  (一)核被告溫士登、邱鈺淇、陳坤炎三人所為，均係以幫助詐欺
    之意思，參與詐欺犯罪構成要件以外之行為，為幫助犯，係
    犯刑法第30條第1項、第339條第1項之詐欺取財罪之幫助犯
    罪，上開被告三人之幫助詐欺取財行為，均得依刑法第30條
    第2項之規定減輕其刑。
  (二)被告溫士登僅有一提供王少秝永豐銀行三民分行帳戶予曾順
    利的幫助詐欺取財行為，嗣後雖導致被害人鄧弘承、陳家豪
    受騙，為一行為觸犯二相同幫助詐欺取財罪名之想像競合犯
    。
  (三)被告邱鈺淇、陳坤炎提供行動電話門號SIM卡予詐騙集團使
    用之幫助詐欺行為，分別致附表一、二所示數名被害人受騙
    ，係一行為觸犯數相同幫助詐欺取財罪名之想像競合犯。
七、科刑：
  (一)爰審酌被告溫士登為高職畢業、從事服務業之男子，未經前
    女友人王少秝之同意或授權，即任意將王少秝永豐銀行三民
    分行帳戶之存摺、金融卡及密碼交予朋友曾順利，供其所屬
    詐欺集團成員使用，助長詐騙財產犯罪之風氣，造成無辜受
    騙民眾受有金錢損失，執法人員亦難以追查詐騙集團成員之
    真實身分，及影響王少秝帳戶正常使用之犯罪動機、目的、
    手段、品行，並實際造成被害人鄧弘承91,000元、陳家豪12
    ,050元之損害，且犯後仍矢口狡辯，甚且於警方約談證人王
    少秝後，還積極聯絡證人王少秝，要證人王少秝不要供出伊
    ，不知悔悟，態度非佳等一切情狀，量處如主文所示之刑，
    並諭知易科罰金之折算標準。
  (二)爰審酌被告邱鈺淇為明道大學學生，任意將其申辦之遠傳電
    信0000000000號行動電話門號SIM卡提供予不詳之人，嗣經
    詐騙集團主謀紀志健取得後，交予車手頭李瑞興供其與詐欺
    集團犯罪聯絡使用，助長詐騙財產犯罪之風氣，造成無辜受
    騙民眾受有金錢損失，執法人員亦難以追查詐騙集團成員之
    真實身分之犯罪動機、目的、手段、品行，且犯後仍矢口狡
    辯稱該門號及手機遺失，不知悔悟，態度非佳等一切情狀，
    量處如主文所示之刑，並諭知易科罰金之折算標準。
  (三)爰審酌被告陳坤炎為國小肄業之無業男子，任意將其個人名
    義申辦之0000000000號行動電話門號SIM卡分別提供予詐騙
    集團主謀紀志健供其詐欺集團聯絡提領詐欺所得贓款等事宜
    之之犯罪動機、目的、手段、品行，集團成員之真實身分之
    犯罪動機、目的、手段、品行，且犯後仍矢口否認犯行，不
    知悔悟，態度非佳等一切情狀，分別量處如主文所示之刑，
    併諭知易科罰金之折算標準。
丙、無罪部分：
一、公訴意旨另以：被告陳坤炎於99年10月28日，以其擔任人頭
    負責人之海揚建設有限公司名義，申辦臺灣大哥大股份有限
    公司（下稱臺灣大哥大公司）門號0000000000號行動電話，
    申請後旋將上開行動電話晶片卡交付予紀志健使用，紀志健
    即於利用0000000000號門號與詐騙集團成員李瑞興等人聯絡
    犯罪事宜，因認被告陳坤炎涉犯刑法第30條第1項、第339條
    第1項之幫助詐欺取財罪嫌。
二、按犯罪事實應依證據認定之，無證據不得認定犯罪事實；又
    不能證明被告犯罪者，應諭知無罪之判決，刑事訴訟法第
    154條第2項、第301條第1項分別定有明文；且認定不利於被
    告之事實，須依積極證據，苟積極證據不足為不利於被告事
    實之認定時，即應為有利於被告之認定，更不必有何有利之
    證據，亦有最高法院30年上字第816號判例可資參照。
三、檢察官認被告陳坤炎涉犯此部分犯嫌，係以：「被告紀志健
    縱因開設公司而有使用行動電話需求，其自可以自行開設之
    公司名義申辦行動電話，豈有向被告陳坤炎以購買方式，由
    被告陳坤炎申辦10餘支門號供被告紀志健使用之理？何況被
    告陳坤炎自承其亦係受他人之託，而擔任海揚建設有限公司
    之人頭負責人，是其主觀上茍無幫助他人犯罪之不確定故意
    ，又豈有無端任由他人使用其名義擔任公司負責人及申辦行
    動電話？」為其依據，然查：
  (一)被告陳坤炎固坦承以其擔任人頭負責人之海揚公司名義申辦
    0000000000號SIM卡交付紀志健使用之事實，惟矢口否認有
    何幫助詐欺取財犯行，而卷內除證人紀志健曾於警詢坦承過
    一次，其使用0000000000號與家人及車手頭綽號阿興聯絡詐
    騙工作之電話外（見台中市政府警察局中市警刑字第100001
    0586號刑案偵查卷宗一第127-129頁），並無其他客觀證據
    足以佐證該門號確實曾經用於詐騙，合先敘明。
  (二)而依據卷內監聽譯文，僅能證明0000000000號門號於100年2
    月20日至2月26日間，確實由紀志健使用，與詐騙集團成員
    阿興（李瑞興）等人聯絡，有偵查正李彥樺製作之通訊監察
    譯文在100年聲拘字第216號卷一第91-96頁可證，然比對檢
    察官起訴書附表，在100年2月20日至26日之間，並無詐欺取
    財犯行，監聽譯文內容亦無明確提及犯罪之執行和分工，是
    尚難僅憑該門號曾於100年2月20日到26日為詐騙集團成員紀
    志健所使用，即認定為犯罪工具。
  (三)幫助犯為從犯，在無法認定被告紀志健利用0000000000號門
    號實施詐欺取財犯罪之情況下，即難認定被告陳坤炎構成幫
    助詐欺取財犯行。
四、綜上，檢察官所舉證據，不足以使本院達成被告陳坤炎以
    提供0000000000號門號給紀志健作為幫助詐欺取財犯罪之方
    法，尚屬不能證明被告陳坤炎此部分犯罪，應為無罪之諭知
    。
據上論斷，應依刑事訴訟法第299條第1項前段、第301條第1項前
段，刑法第30條、第339條第1項、第41條第1項前段、第55條，
刑法施行法第1條之1，判決如主文。
本案經檢察官陳永豐、沙小雯到庭執行職務。
中    華    民    國   100    年    12    月    6     日
                  刑事第十九庭  審判長法  官  郭書豪
                                      法  官  林秉暉
                                      法  官  蕭一弘
以上正本證明與原本無異。
如不服本判決，應於收受本判決後十日內向本院提出上訴書狀，
其未敘述上訴理由者，並得於提起上訴後十日內向本院補提理由
書狀（均須按他造當事人之人數附繕本）「切勿逕送上級法院」
                                      書記官  黃士益
中    華    民    國   100    年    12    月    6     日
附表一：邱鈺淇提供門號幫助詐欺明細表
  ┌─┬────┬──────┬─────┬───┬───┬──────────┐
  │編│詐欺帳號│遭詐欺匯款日│遭詐欺匯款│被害人│提款車│備註                │
  │號│及戶名  │期          │金額（新台│姓名  │手    │                    │
  │  │        │            │幣）      │      │      │                    │
  ├─┼────┼──────┼─────┼───┼───┼──────────┤
  │1 │臺灣土地│100年1月17日│4萬元     │陳姿伶│李家豪│李瑞興以邱鈺淇申辦之│
  │  │銀行東港├──────┼─────┤      │      │0000000000號行動電話│
  │  │分行帳號│100年1月24日│31萬元    │      │      │與其詐欺集團成員聯絡│
  │  │第132005├──────┼─────┼───┼───┤提款等事宜          │
  │  │035027號│100年1月20日│10萬元    │吳依穎│李家豪│                    │
  │  │帳戶、李│            │          │      │      │                    │
  │  │家豪    │            │          │      │      │                    │
  ├─┼────┼──────┼─────┼───┼───┼──────────┤
  │2 │花旗商業│100年1月13日│2萬5000元 │許欽富│曾順利│李瑞興以邱鈺淇申辦之│
  │  │銀行屏東│            │          │      │      │0000000000號行動電話│
  │  │分行帳號│            │          │      │      │與其詐欺集團成員聯絡│
  │  │第669416│            │          │      │      │提款等事宜          │
  │  │5050號帳│            │          │      │      │                    │
  │  │戶、王俊│            │          │      │      │                    │
  │  │閔      │            │          │      │      │                    │
  ├─┼────┼──────┼─────┼───┼───┼──────────┤
  │3 │臺灣新光│100年1月12日│2萬9980元 │彭吉慶│曾順利│李瑞興以邱鈺淇申辦之│
  │  │商業銀行├──────┼─────┼───┼───┤0000000000號行動電話│
  │  │萬丹分行│100年1月12日│2萬9980元 │歐翼德│曾順利│與其詐欺集團成員聯絡│
  │  │帳號第09├──────┼─────┼───┼───┤提款等事宜          │
  │  │00000000│100年1月12日│2萬9980元 │林雪真│曾順利│                    │
  │  │416號帳 │            │          │      │      │                    │
  │  │戶、王俊│            │          │      │      │                    │
  │  │閔      │            │          │      │      │                    │
  ├─┼────┼──────┼─────┼───┼───┼──────────┤
  │4 │永豐商業│100年1月16日│9萬1000元 │鄧弘承│曾順利│李瑞興以邱鈺淇申辦之│
  │  │銀行三民├──────┼─────┼───┼───┤0000000000號行動電話│
  │  │分行帳號│100年1月16日│1萬2050元 │陳家豪│曾順利│與其詐欺集團成員聯絡│
  │  │第017004│            │          │      │      │提款等事宜          │
  │  │00000000│            │          │      │      │                    │
  │  │號帳戶、│            │          │      │      │                    │
  │  │王少秝  │            │          │      │      │                    │
  ├─┼────┼──────┼─────┼───┼───┼──────────┤
  │5 │合作金庫│100年1月12日│2萬9980元 │林雪真│曾順利│李瑞興以邱鈺淇申辦之│
  │  │商業銀行├──────┼─────┼───┼───┤0000000000號行動電話│
  │  │圓山分行│100年1月12日│2萬9980元 │歐翼德│曾順利│與其詐欺集團成員聯絡│
  │  │帳號第08│            │          │      │      │提款等事宜          │
  │  │00000000│            │          │      │      │                    │
  │  │528號帳 │            │          │      │      │                    │
  │  │戶、劉永│            │          │      │      │                    │
  │  │萱      │            │          │      │      │                    │
  └─┴────┴──────┴─────┴───┴───┴──────────┘
附表二：陳坤炎提供0000000000號門號幫助詐欺明細表
┌─┬────┬──────┬─────┬───┬───┬──────────┐
│編│詐欺帳號│遭詐欺匯款日│遭詐欺匯款│被害人│提款車│備註                │
│號│及戶名  │期          │金額（新台│姓名  │手    │                    │
│  │        │            │幣）      │      │      │                    │
├─┼────┼──────┼─────┼───┼───┼──────────┤
│1 │合作金庫│99年11月26日│7萬2000元 │林秀蓁│陳嬿如│紀志健以陳坤炎申辦之│
│  │商業銀行├──────┼─────┼───┼───┤0000000000號之行動電│
│  │龜山分行│99年11月15日│30萬元    │林淑燕│陳嬿如│與其詐欺集團成員李瑞│
│  │帳號第01├──────┼─────┼───┼───┤興聯絡討論提領贓款等│
│  │00000000│99年11月9日 │13萬元    │彭莉晴│陳嬿如│事宜                │
│  │117號帳 │            │          │      │      │                    │
│  │戶、簡子│            │          │      │      │                    │
│  │堯      │            │          │      │      │                    │
└─┴────┴──────┴─────┴───┴───┴──────────┘
附錄本案論罪科刑法條全文：
中華民國刑法第30條（幫助犯及其處罰）
幫助他人實行犯罪行為者，為幫助犯。雖他人不知幫助之情者，
亦同。
幫助犯之處罰，得按正犯之刑減輕之。
中華民國刑法第339條第1項（普通詐欺罪）
意圖為自己或第三人不法之所有，以詐術使人將本人或第三人之
物交付者，處 5 年以下有期徒刑、拘役或科或併科 1 千元以下
罰金。